【裁判字號】    95,裁,2838
【裁判日期】    951221
【裁判案由】    化粧品衛生管理條例
【裁判全文】
最  高  行  政  法  院  裁  定
                                     95年度裁字第02838號
上  訴  人  丙○○
訴訟代理人  乙○○
被 上訴 人  桃園縣政府
代  表  人  甲○○
上列當事人間因化妝品衛生管理條例事件，上訴人對於中華民國
94年9月30日臺北高等行政法院94年度簡字第560號判決，提起上
訴，本院裁定如下：
    主  文
上訴駁回。
上訴審訴訟費用由上訴人負擔。
    理  由
一、按對於適用簡易程序之裁判提起上訴或抗告，須經本院許可
    ，且該許可以訴訟事件所涉及之法律見解具有原則性者為限
    ，行政訴訟法第235條定有明文。
二、原判決駁回上訴人在原審之訴，略以：按化粧品之標籤、仿
    單或包裝，應依中央衛生主管機關之規定，分別刊載廠名、
    地址、品名、許可證或核准字號、成分、用途、用法、重量
    或容量、批號或出廠日期。經中央衛生主管機關指定公告者
    ，並應刊載保存方法以及保存期限。前項所定應刊載之事項
    ，如因化粧品體積過小，無法在容器上或包裝上詳細記載時
    ，應於仿單內記載之。其屬國內製造之化粧品，標籤、仿單
    及包裝所刊載之文字以中文為主；自國外輸入之化粧品，其
    仿單應譯為中文，並載明輸入廠商之名稱、地址；違反第6
    條．．．規定之一者，處新臺幣（下同）10萬元以下罰鍰，
    化粧品衛生管理條例第6條第1項、第2項及第28條前段各定
    有明文。經查上訴人於93年11月8日分別在Yahoo奇摩拍賣網
    站http://t://tw.f3.page.bid.yahoo.com/tw/auction/Ｚ00
    000000 0個網址，刊登販售化粧品達42項，有相關網頁之列
    印影本附原處分卷可稽，又查上訴人於民國（下同）93年12
    月22日接受被上訴人所屬衛生局人員訪談時，已表示不知相
    關管理法規，且因非進口商，並未於產品上標示中文，此有
    經上訴人確認後始簽章之訪問紀要附原處分卷可稽。上訴人
    既在拍賣網站販售化粧品，該化粧品之仿單，依法自應譯為
    中文，上訴人未將販售之化粧品仿單譯為中文，即與規定不
    符。從而，被上訴人以上訴人販售之進口化粧品，其仿單未
    譯為中文，違反化粧品衛生管理條例第6條規定為由，依同
    法第28條前段規定，處以罰鍰5,000元，於法並無違誤。訴
    願決定遞予維持，亦無不合等由，資為判斷之論據。
三、本件為簡易事件，上訴人以：系爭化妝品之仿單有中英文對
    照之說明，原判決認定事實錯誤。又上訴人為單親家庭，有
    兩名幼女待上訴人扶養，其無資力繳納罰款等語，提起上訴
    ，經核上訴意旨係對原判決認定事實之爭執，並無所涉及之
    法律見解，具有原則上之重要情事，上訴人提起上訴，不合
    首揭規定，不應許可，其上訴難謂合法，應予駁回。
四、依行政訴訟法第249條第1項前段、第104條、民事訴訟法第
    95條、第78條，裁定如主文。
中    華    民    國    95    年    12    月    21    日
                  第四庭審判長法  官  高  啟  燦
                              法  官  黃  璽  君
                              法  官  廖  宏  明
                              法  官  楊  惠  欽
                              法  官  林  樹  埔
以  上  正  本  證  明  與  原  本  無  異
中    華    民    國    95    年    12    月    22    日
                              書記官  彭  秀  玲


司法院資訊處製作；財團法人民間司法改革基金會備份。
